cs: Kompatibilní typ vysavače: Válec; Buben; Ruční; Robot; Pára; Tyčinka; Univerzální; Jiné
nb: Kompatibel vakuumtype: Sylinder; Tromme; Håndholdt; Robot; Damp; Pinne; Universal; Annet
hr-HR: Kompatibilna vrsta usisavača: Cilindar; Bubanj; Ručni; Robotski; Para; Štapni; Univerzalni; Ostalo
el: Συμβατός τύπος σκούπας: Με κυλινδρικό δοχείο; Τάμπουρο; Χειροκίνητη; Ρομπότ; Μαγείρεμα στον ατμό; Στικ; Universal; Άλλο
ro-RO: Tip aspirator compatibil: Cilindru; Tambur; De mână; Robot; Abur; Tijă; Universală; Altele
fi: Yhteensopiva tyhjiötyyppi: Sylinteri; Rumpu; Kädessä pidettävä; Robotti; Höyry; Tikku; Yleinen; Muu
pl: Zgodny typ podciśnienia: Cylinder; Bęben; Mobilny; Robot; Para; Przypnij; Uniwersalny; Inne
lt-LT: Suderinamas dulkių siurblio tipas: Cilindrinis; Būgninis; Rankinis; Robotas; Gaminimas garuose; Šluota; Universalus; Kita
bg-BG: Съвместим тип прахосмукачка: Цилиндър; Барабан; Преносима; Робот; Пара; Стик; Универсална; Други
da: Kompatibel vakuumtype: Cylinder; Tromme; Håndholdt; Robot; Damp; Pind; Universal; Andet
zh-CN: 适用吸尘器类型: 圆柱; 鼓; 手持式; 机器人; 蒸汽; 棒/棍/签; 通用; 其他
fr: Type d’aspirateur compatible: Cylindre; Tambour; Portatif; Robot; Vapeur; Bâton; Universel; Autre
ja: 適合する掃除機のタイプ: 円筒形; ドラム; ハンドヘルド; ロボット; スチーム; スティック; ユニバーサル; その他
th: ประเภทเครื่องดูดฝุ่นที่รองรับ: กระบอก; กลอง; แบบมือถือ; หุ่นยนต์; ไอน้ำ; แท่ง; อเนกประสงค์; อื่นๆ
sl-SI: Združljiva vrsta sesalnika: Cilinder; Industrijski; Ročni; Robotski; Para; Pokončni; Univerzalno; Drugo
es: Tipo de aspiradora compatible: Cilindro; Tambor; Portátil; Robot; Vapor; Palillo; Universal; Otros
pt-PT: Tipo de vapor compatível: Cilindro; Tambor; Dispositivo portátil; Robot; Vapor; Taco; Universal; Outro
hu: Kompatibilis porszívó típusa: Tartályos; Dob; Kézi; Robot; Gőz; Rúd; Általános; Egyéb
sv: Kompatibel vakuumtyp: Cylinder; Trumma; Handhållen; Robot; Ånga; Stift; Universell; Övrigt
en: Compatible vacuum type: Cylinder; Drum; Handheld; Robot; Steam; Stick; Universal; Other
de: Kompatibler Staubsaugertyp: Zylinder; Trommel; Handgerät; Roboter; Dampf; Stick; Universell; Sonstiges
vi: Loại máy hút bụi tương thích: Hình trụ; Trống; Cầm tay; Robot; Hơi nước; Nén; Phổ biến; Khác
sk-SK: Kompatibilný typ vákua: Valec; Bubon; Ručný; Robot; Naparovanie; Tyčinka; Univerzálny; Iné
pt-BR: Tipo de vácuo compatível: Cilindro; Tambor; Portátil; Robô; Vapor; Vareta; Universal; Outro
tr: Uyumlu Vakum Tipi: Silindir; Davul; Elde taşınan; Robot; Buhar; Sap; Her türden mekana uygun; Diğer
nl: Compatibel vacuümtype: Cilinder; Drum; Handbediend; Robot; Stoom; Stick; Universeel; Andere
zh-TW: 相容真空類型: 圓柱; 鼓; 手持式; 機器人; 蒸氣; 棒狀; 通用; 其他
ko: 호환 가능한 진공 유형: 실린더; 드럼; 휴대용; 로봇; 스팀; 막대; 범용; 기타
it: Tipo di aspirapolvere compatibile: Cilindro; Tamburo; A mano; Robot; A vapore; Stick; Universale; Altro
ru: Совместимый тип пылесоса: Цилиндр; Барабан; Ручной; Робот; Паровой; Стик; Универсальный; Другое